臺灣苗栗地方法院刑事判決
111年度易字第155號
公  訴  人  臺灣苗栗地方檢察署檢察官
被      告  羅青雲

                    住○○市○區○○里0鄰○○路000巷00弄00號0樓之00


上列被告因加重竊盜等案件，經檢察官提起公訴（110年度偵字
第7269號），被告於準備程序中就被訴事實為有罪之陳述，經本
院告以簡式審判之旨並聽取當事人意見後，裁定改行簡式審判程
序，判決如下：
    主    文
羅青雲犯如附表主文欄所示各罪，各處如附表主文欄所示之刑及
沒收。所處拘役刑部分，應執行拘役肆拾日，如易科罰金，以新
臺幣壹仟元折算壹日。
    犯罪事實及理由　　
一、本案犯罪事實、證據名稱均引用檢察官起訴書之記載（如附
    件），另補充更正如下：
  ㈠起訴書犯罪事實欄三第3行之「竊得手機1支」應更正為「竊
    得IPHONE 8 PLUS白色手機1支」
　㈡證據部分增列被告羅青雲於本院準備程序及審理時所為自白
    （見本院卷第56頁、第63頁）、臺灣高等法院被告前案紀錄
    表（見本院卷第11頁至第33頁）等為證據。
二、論罪科刑：
　㈠核被告就附表編號1所為，係犯刑法第320條第1項之竊盜罪；
    就附表編號2所為，係犯刑法第320條第3項、第1項之竊盜未
    遂罪；就附表編號3所為，係犯刑法第321條第1項第1款之侵
    入住宅竊盜罪。被告所犯上開各罪，時間不同、犯意有別，
    應分論併罰。
　㈡檢察官未就被告構成累犯之前階段事實及應加重其刑之後階
    段事項主張並具體指出證明方法，本院就此部分加重事由是
    否構成，爰不予認定（最高法院刑事大法庭110年度台上大
    字第5660號裁定意旨參照）。
　㈢被告就附表編號2之部分，雖已著手竊取行為之實行，惟尚未
    取得財物，為未遂犯，爰依刑法第25條第2項之規定，按既
    遂犯之刑度減輕其刑。
　㈣爰以行為人之責任為基礎，審酌被告正值壯年，不思以正途
    獲取財物，而犯本案竊盜、竊盜未遂及加重竊盜犯行，顯然
    缺乏對他人財產權應予尊重之觀念；復審酌被告為本案之原
    因、動機、目的及手段、竊得財物之價值、對被害人等之財
    產及社會治安所生危害；兼衡被告之前科素行（參臺灣高等
    法院被告前案紀錄表，見本院卷第11頁至第33頁），及於本
    院審理時自承之智識程度、生活狀況（見本院卷第63頁），
    暨其犯罪後坦承犯行，未賠償被害人等所受損失等一切情狀
    ，各量處如附表主文欄所示之刑，並均諭知易科罰金之折算
    標準。再審酌被告本案犯罪類型、手法，時間分布等因素，
    依各該罪合併後之不法內涵、罪責原則及合併刑罰所生效果
    等，就所處拘役刑部分，定其應執行之刑如主文所示，並諭
    知易科罰金之折算標準，以期相當。  　
三、沒收部分：
  ㈠被告就附表編號3竊盜所得之IPHONE 8 PLUS白色手機1支，為
    被告該次犯行之犯罪所得，且未扣案，爰依刑法第38條之1
    第1項前段、第3項之規定，於所犯該罪項下宣告沒收，於全
    部或一部不能沒收或不宜執行沒收時，追徵其價額。 
  ㈡至被告就附表編號1竊盜所得之苗栗縣警察之友會服務證2張
    ，業經警方尋獲並於民國110年10月29日發還被害人范源發
    ，此有贓物認領保管單附卷可參（見偵卷第68頁、第205頁
    ），可認犯罪所得已實際合法發還被害人，爰依刑法第38條
    之1第5項之規定，不予宣告沒收或追徵。
據上論斷，應依刑事訴訟法第273條之1第1項、第299條第1項前
段、第310條之2、第454條，刑法第320條第1項、第3項、第321
條第1項第1款、第25條第2項、第41條第1項前段、第38條之1第1
項前段、第3項、第51條第6款，刑法施行法第1條之1第1項，判
決如主文。
本案經檢察官馮美珊提起公訴，檢察官黃智勇到庭執行職務。
中　　華　　民　　國　　110 　年　　6 　　月　　20　　日
                  刑事第二庭  法　官   陳雅菡
以上正本證明與原本無異。　　　　　　　　　　　　　　　　如不服本判決應於收受判決後20日內向本院提出上訴書狀，並應敘述具體理由。其未敘述上訴理由者，應於上訴期間屆滿後20日內向本院補提理由書(均須按他造當事人之人數附繕本)「切勿逕送上級法院」。告訴人或被害人如對本判決不服者，應具備理由請求檢察官上訴，其上訴期間之計算係以檢察官收受判決正本之日期為準。　　　　　　　　　　　　　　　　　　　　　　　　　　　　　　　　　　　　    書記官　 張佑慈
中　　華　　民　　國　　111 　年　　6 　　月　　20　　日
附錄本案論罪科刑法條：
中華民國刑法第320條
意圖為自己或第三人不法之所有，而竊取他人之動產者，為竊盜
罪，處5年以下有期徒刑、拘役或50萬元以下罰金。
意圖為自己或第三人不法之利益，而竊佔他人之不動產者，依前
項之規定處斷。
前二項之未遂犯罰之。
中華民國刑法第321條
犯前條第1項、第2項之罪而有下列情形之一者，處6月以上5年以
下有期徒刑，得併科50萬元以下罰金：
一、侵入住宅或有人居住之建築物、船艦或隱匿其內而犯之。
二、毀越門窗、牆垣或其他安全設備而犯之。
三、攜帶兇器而犯之。
四、結夥三人以上而犯之。
五、乘火災、水災或其他災害之際而犯之。
六、在車站、港埠、航空站或其他供水、陸、空公眾運輸之舟、
    車、航空機內而犯之。
前項之未遂犯罰之。
【附表】
編號 犯罪事實 主文 1 起訴書犯罪事實一 羅青雲犯竊盜罪，處拘役參拾日，如易科罰金，以新臺幣壹仟元折算壹日。 2 起訴書犯罪事實二 羅青雲犯竊盜未遂罪，處拘役貳拾日，如易科罰金，以新臺幣壹仟元折算壹日。 3 起訴書犯罪事實三 羅青雲犯侵入住宅竊盜罪，處有期徒刑陸月，如易科罰金，以新臺幣壹仟元折算壹日。未扣案之犯罪所得IPHONE 8 PLUS白色手機壹支沒收，於全部或一部不能沒收或不宜執行沒收時，追徵其價額。 
-附件
臺灣苗栗地方檢察署檢察官起訴書
                                     110年度偵字第7269號
　　被　　　告　羅青雲　男　46歲（民國00年0月00日生）
　　　　　　　　　　　　住○○市○區○○里0鄰○○路000巷
　　　　　　　　　　　　00弄00號2樓之26
　　　　　　　　　　　　居新北市○○區○○路000號9樓之3
　　　　　　　　　　　　國民身分證統一編號：Z000000000號
上列被告因竊盜案件，已經偵查終結，認應該提起公訴，茲將犯
罪事實及證據並所犯法條分敘如下：
　　　　　　犯罪事實
一、羅青雲意圖為自己不法之所有，基於竊盜之犯意，於民國11
    0年10月29日前某日，在苗栗縣○○鄉○○村0鄰00○0號前，竊得
    范源發放置在車上之警友會服務證2張，供己使用。
二、羅青雲意圖為自己不法之所有，基於竊盜之犯意，於110年1
    0月28日晚上10時56分許，在苗栗縣○○市○○○路000巷0號前，
    見鍾興華所有車牌號碼000-000號機車停放該處，遂翻找機
    車踏板處，復試圖打開座墊處之置物箱，然因踏板處無財物
    ，座墊處之置物箱打不開而未遂。
三、羅青雲意圖為自己不法之所有，基於竊盜之犯意，於110年1
    0月29日凌晨0時許，侵入羅金燕位於苗栗縣○○市○○里○○○路0
    0巷00號住處內，竊得手機1支。嗣於110年10月29日為警循
    線查獲，並扣得上揭警友會服務證2張（已發還）。
四、案經羅金燕訴由苗栗縣警察局頭份分局報告偵辦。
　　　　　　證據並所犯法條
一、證據清單：
編號 證據名稱 待證事實  1 被告羅青雲於警詢及偵訊時之供述 1、坦承拿取警友證2張，惟辯稱：以為是人家不要的物品云云。 2、警詢時坦承翻找車牌號碼000-000號機車看看有無值錢物品等語。 3、坦承侵入羅金燕住處，竊得手機1支之事實。  2 證人范源發於警詢及偵訊時之證述 其所有警友證失竊之事實。  3 證人鍾貞玲於警詢時之證述、監視器翻拍照片、監視器光碟影像 犯罪事實二之犯罪事實。  4 證人羅金燕於警詢及偵訊時之證述、監視器翻拍照片、監視器光碟影像 其住處遭人侵入，及手機1支失竊之事實。  5 搜索扣押筆錄、扣押品清單、贓物認領保管單 扣得警友會服務證2張之事實。  6 現場照片 佐證本件犯罪事實。  7 勘驗筆錄 犯罪事實二、三之犯罪事實。 
二、核被告所為，犯罪事實一部分，係犯刑法第320條第1項竊盜
    罪嫌；犯罪事實二部分，係犯刑法第320條第3項、第1項竊
    盜未遂罪嫌；犯罪事實三部分，係犯刑法第321條第1項第1
    款侵入住宅竊盜罪嫌。被告前述3行為，犯意各別，行為互
    殊，請分論併罰。
三、另報告意旨認犯罪事實二部分被告除竊得手機1支外，亦竊
    得現金新臺幣(下同)2萬元、首飾等物，惟查無證據可證被
    告亦竊得該現金2萬元、首飾等物，然此部分若成立犯罪，
    與犯罪事實二部分係同一犯罪事實，故不另為不起訴處分，
    併此敘明。
四、依刑事訴訟法第251條第1項提起公訴。
　此　致
臺灣苗栗地方法院
中　　華　　民　　國　  111　 年　　3 　　月　　 3  　日
　　　　　　　　　　　　　　　檢　察　官  馮美珊